【裁判字號】    95,訴,11557
【裁判日期】    951225
【裁判案由】    清償借款
【裁判全文】
臺灣臺北地方法院民事判決             95年度訴字第11557號
原      告  永豐商業銀行股份有限公司（原名台北國際商業銀
            行股份有限公司）
法定代理人  丁○○
訴訟代理人  甲○○
被      告  宏運水電工程有限公司
兼上一人之
法定代理人  乙○○
被      告  丙○○
上列當事人間請求清償借款事件，本院於民國95年12月11日言詞
辯論終結，判決如下：
    主  文
被告應連帶給付原告新台幣柒拾壹萬貳仟伍佰貳拾伍元，及如附
表二所示之利息暨違約金。
訴訟費用由被告連帶負擔。
本判決於原告以新台幣貳拾參萬捌仟元供擔保後，得假執行；但
被告如以新台幣柒拾壹萬貳仟伍佰貳拾伍元預供擔保後，得免為
假執行。
    事實及理由
一、按當事人得以合意定第一審管轄法院，民事訴訟法第24條第
    1項前段定有明文。查，兩造既已於綜合授信約定書第1節第
    13條約定，同意以本院為第一審管轄法院（見本院卷第8頁
    ），則本院就本件訴訟自有管轄權，合先陳明。
二、查，原告原名「台北國際商業銀行股份有限公司」，於訴訟
    中之民國95年11月13日與建華商業銀行股份有限公司合併，
    並更名為「永豐商業銀行股份有限公司」，且於95年12月4
    日依法向本院為承受訴訟之聲明，此有卷附行政院金融監督
    管理委員會95年9月8日金管銀(六)字第09500346220號函、公
    司變更登記表、承受訴訟聲明狀可憑（見本院卷第28至32頁
    ），核與民事訴訟法第169條、第175條規定相符，應予准許
    ，次予敘明。
三、原告主張：被告宏運水電工程有限公司 (下稱宏運公司) 邀
    被告乙○○、丙○○  (原名蔡鳳珠，嗣於民國95年6月19日
    更名為丙○○)為連帶保證人，於92年12月8日向伊借款共計
    新台幣（下同）2,000,000元  (借款金額、期限、利息如附
    表一所示) ，並約定按月平均攤還本息，如未按期攤還本息
    時，即喪失期限利益，債務應視為全部到期，並約定遲延履
    行給付本金或利息時，除仍按上開利率計息外，逾期在6個
    月以內償還者，按上開利率10﹪加付違約金，逾期在6個月
    以上者，其超過6個月以上部分，加倍計付。詎宏運公司僅
    繳息至95年1月25日即未依約繳款，尚積欠伊本金712,525元
    及如附表二所示之之利息暨違約金。爰依借款及連帶保證契
    約之法律關係，提起本訴等情。並於本院聲明：(一)如主文第
    1項所示。(二)願供擔保，請准宣告假執行。
四、被告則以：伊等因經濟不景氣，故目前無力清償等語，資為
    抗辯。並於本院聲明：(一)原告之訴及假執行聲請均駁回。(二)
    如受不利之判決，願供擔保請准宣告免為假執行。
五、經查，原告主張上列之事實，業據提出綜合授信約定書、借
    款撥貸書、單筆放款繳息狀況查詢單、戶籍謄本等件為證（
    見本院卷第7至16頁、第18頁），並為被告所不爭執（見本
    院卷第26頁反面），堪信為真。被告目前雖無力清償，惟此
    仍無解於其等依上列契約所應負之清償責任甚明。從而，原
    告依借款及連帶保證契約之法律關係，訴請被告應連帶給付
    如主文第1項所示，為有理由，應予准許。
六、兩造陳明願供擔保請為宣告假執行或免為假執行，經核均與
    規定相符，爰分別酌定相當之擔保金額予以宣告。
七、據上論結，本件原告之訴為有理由，依民事訴訟法第85條第
    2項、第390條第2項、第392條第2項，判決如主文。
中    華    民    國    95    年    12    月    25    日
                  民事第一庭    法  官  楊絮雲
以上正本係照原本作成
如對本判決上訴，須於判決送達後20日內向本院提出上訴狀
中    華    民    國    95    年    12    月    25    日
                                書記官  高秋芬


司法院資訊處製作；財團法人民間司法改革基金會備份。
